【裁判字號】    99,訴緝,8
【裁判日期】    990331
【裁判案由】    毒品危害防制條例
【裁判全文】
臺灣基隆地方法院刑事判決              99年度訴緝字第8號
公  訴  人  臺灣基隆地方法院檢察署檢察官
被      告  甲○○
上列被告因毒品危害防制條例案件，經檢察官提起公訴（96年度
毒偵字第3099、3285號），被告於準備程序中就被訴事實為有罪
之陳述，受命法官於聽取當事人之意見後，由本院合議庭裁定由
受命法官獨任以簡式審判程序判決如下：
    主    文
甲○○施用第一級毒品，累犯，有期徒刑拾壹月。又施用施用第
一級毒品，累犯，有期徒刑捌月。應執行有期徒刑壹年貳月。
    犯罪事實
一、甲○○前於民國94年間，因施用毒品案件，經本院裁定送觀
    察、勒戒後，認無繼續施用毒品之傾向，而於94年8月12日
    勒戒完畢出所。另甲○○於93年間，因傷害案件，經本院以
    94年度易字第5號判處有期徒刑5月確定，於94年12月18日執
    行完畢。詎甲○○猶不知悔改，復基於施用第一級毒品海洛
    因及第二級毒品甲基安非他命之犯意，於96年8月10日9時53
    分前回溯96小時內某時，在其位於台北縣瑞芳鎮○○街12巷
    29號租屋處，以將海洛因及甲基安非他命混合後燒烤吸食之
    方式，同時施用第一級毒品海洛因及第二級毒品甲基安非他
    命1 次。另基於施用第一級毒品海洛因之犯意，於96年10月
    3日，在同上租屋處，以將海洛因燒烤吸食之方式，施用第
    一級毒品海洛因1次。嗣分別於下列時、地為警查獲：(1)96
    年8月10日因屬毒品列管人口，經警通知至台北縣政府警察
    局瑞芳分局採尿送驗後查獲；(2)96年10月3日14時30分許，
    因另案通緝為警逮捕後，對其採尿送驗而查獲。
二、案經台北縣政府警察局瑞芳分局報請臺灣基隆地方法院檢察
    署檢察官偵查起訴。
    理    由
一、本件被告所犯係死刑、無期徒刑、最輕本刑為3 年以上有期
    徒刑以外之罪，其於準備程序中就被訴事實為有罪之陳述，
    經法官告知簡式審判程序之旨，並聽取公訴人及被告之意見
    後，本院依刑事訴訟法第273 條之1 第1 項之規定，裁定進
    行簡式審判程序。
二、上開事實，業據被告甲○○於本院審理時坦承不諱，且被告
    先後2次為警查獲所採集尿液，經送驗結果，分別呈嗎啡及
    甲基安非他命陽性反應、及嗎啡陽性反應，有應受尿液採驗
    人尿液檢體採集送驗紀錄表、臺灣檢驗科技股份有限公司96
    年8月27日濫用藥物檢驗報告（見96年度偵字第3099號卷第
    7-9頁）、台北縣政府警察局瑞芳分局毒品危害防制條例被
    移送姓名及代號對照表、臺灣檢驗科技股份有限公司96年10
    月25日濫用藥物檢驗報告（見96年度毒偵字第3285號偵查卷
    第6-8頁），堪認被告上開自白確與事實相符，足以採信。
    查被告前因施用毒品案件，經觀察勒戒，於94年8月12日勒
    戒完畢出所之事實，有臺灣基隆地方法院檢察署刑案資料查
    註紀錄表、臺灣高等法院被告前案紀錄表各1份附卷足憑，
    其於觀察勒戒執行完畢獲釋放後5年內，再犯毒品危害防制
    條例第10條之罪，事證明確，被告犯行，洵堪認定。
三、查海洛因、甲基安非他命分別係毒品危害防制條例第2條第2
    項第1款、第2款規定之第一級、第二級毒品，是被告所為，
    係犯同條例第10條第1項、第2項之施用第一級、第二級毒品
    罪（指96年8月10日），及同條例第10條第1項施用第一級罪
    （指96年10月3日）。被告持有第一級、第二級毒品之行為
    ，各應為施用之高度行為所吸收，均不另論罪。又被告於96
    年8月10日係以一行為同時施用第一、二級毒品（此據被告
    於本院審理時供述明確），為想像競合犯，應從一重之施用
    第一級毒品罪處斷。被告有如犯罪事實欄所示刑案之執行情
    形，此有台灣高等法院被告全國前案紀錄表在卷可按，其受
    有期徒刑之執行完畢後，5年內再犯本案有期徒刑以上之罪
    ，為累犯，應依刑法第47條第1項之規定加重其刑。被告所
    犯上開2罪，犯意個別，應分論併罰。爰審酌被告前已有施
    用毒品前科，有上開刑案紀錄表可查，今再為施用，法治觀
    念之淡薄，然施用毒品究屬戕害自身健康之犯罪，被告施用
    毒品尚未造成他人明顯之危害，且於本院審理中坦承犯行，
    犯後態度尚稱良好，並兼衡被告犯罪之動機、目的、手段、
    生活狀況及智識程度，暨公訴人請求量刑時考量被告混合施
    用之方式等一切情狀，量處如主文所示之刑。
據上論斷，應依刑事訴訟法第273條之1第1項、第299條第1 項前
段，毒品危害防制條例第10條第1項、第2項，刑法第11條前段、
第47條第1項、第55條、第51條第5款，判決如主文。
本案經檢察官乙○○到庭執行職務。
中    華    民    國    99    年    3     月    31    日
                  刑事第三庭法    官  陳姵君
以上正本證明與原本無異。
如不服本判決應於收受本判決後10日內向本院提出上訴書狀，其
未敘述上訴理由者，並得於提起上訴後10日內向本院補提理由書
狀（均須按他造當事人之人數附繕本）「切勿逕送上級法院」。
中    華    民    國    99    年    3     月    31    日
                            書 記 官  彭筠凱
附錄本案論罪全部法條：
毒品危害防制條例第10條第1、2項
施用第一級毒品者，處 6 月以上 5 年以下有期徒刑。
施用第二級毒品者，處 3 年以下有期徒刑。

司法院資訊處製作；財團法人民間司法改革基金會備份。
